臺灣高等法院臺中分院民事裁定　94年度再抗字第7號
再審聲請人　乙○○　　住雲林縣.
再審相對人　甲○○　　住台中市.
上列當事人間清償債務強制執行事件，再審聲請人對於民國94年
5月26日本院94年度抗字第460號所為確定裁定聲請再審，本院裁
定如下：
      主  文
再審之聲請駁回。
聲請訴訟費用由聲請人負擔。
      理  由
一、按裁定已經確定，而有民事訴訟法第四百九十六條第一項或
    第四百九十七條之情形者，得準用再審程序之規定，聲請再
    審；又提起再審之訴，應表明再審理由及關於再審理由並遵
    守不變期間之證據，觀諸民事訴訟法第五百零七條、第五百
    零一條第一項第四款之規定即明。又「提起再審之訴，應依
    民事訴訟法第五百零一條第一項第四款表明再審理由，及關
    於再審理由並遵守不變期間之證據，此為必須具備之程式。
    所謂表明再審理由，必須指明確定判決有如何合於法定再審
    事由之具體情事始為相當，倘僅泛言有何條款之再審事由，
    而無具體情事者，仍難謂已合法表明再審事由。既未合法表
    明再審事由，即為無再審之事由，性質上無庸命其補正。」
    最高法院六十一年度台再字第一三七號著有判例要旨足資參
    照。
二、本件再審聲請人對於本院九十四年度抗字第四六０號確定裁
    定聲請再審，其聲請意旨略稱：臺灣彰化地方法院（下稱彰
    化地院）九十三年度執字第一三六二六號案件，應恢復繼續
    強制執行，彰化地院民事執行處己股茲定於九十四年一月二
    十七日價格定奪新臺幣（下同）二十一萬五千一百六十六元
    ，債權人沒異議應確定了，此後又在同年二月二十三日通知
    拍賣價格二十五萬元，於前來文價格相差三萬四千八百三十
    四元，此後債權人也向彰化地院民事執行異議價格拍賣過程
    ，執行處也通知函文如債權人未按期刊登，將改期拍賣，九
    十四年三月十六日債權人未按期刊登，彰化地院即祭出強制
    執行法第二十八條之一通知要駁回強制執行，因此債權人也
    提抗告以保權益，並聲請九十四年度抗字第四六０號提起重
    審理並聲請適用民事訴訟法第四百八十六條重新審理與救濟
    云云。
三、經查本院九十四年度抗字第四六０號民事裁定，係就本件再
    審聲請人於原法院聲請強制執行，因未按期刊登拍賣公告遭
    彰化地院駁回其強制執行之聲請而為審理，並認為：「抗告
    人（即再審聲請人）確先後兩次未遵行原審命將拍賣公告登
    報，有抗告人於九十四年二月四日、三月三日收受法院通知
    回證在原審卷可稽；再者，抗告人未登報而致原審原定九十
    四年二月二十三日、三月十六日拍賣，因而停拍，亦有停拍
    公告在原審卷可考，揆諸首開說明，抗告人既未遵行原審登
    報之通知，原審依修正之強制執行法第二十八條之一第一款
    規定，駁回抗告人本件強制執行之聲請，於法並無不合。抗
    告意旨指摘原裁定不當，求予廢棄改判，為無理由，應予駁
    回其抗告。末按強制執行法第八十條規定，拍賣不動產，執
    行法院應命鑑定人就該不動產估定價格，經核定後，為拍賣
    最低價額。執行法院核定之價格應如何認為相當，原屬於執
    行法院職權裁量之範圍，非當事人所可任意指摘（最高法院
    八十八年度台抗字第一三號裁定參照）。是抗告人指摘原審
    核定拍賣底價不當云云，自不足採，併此敘明。」而駁回再
    審聲請人之抗告，依上開再審聲請意旨所述，仍係對原法院
    進行拍賣程序之指陳，即再審聲請人並未於再審聲請狀內，
    具體表明本院九十四年度抗字第四六０號民事裁定駁回其抗
    告，有何符合再審事由之具體情事，揆諸首開說明，顯難認
    為其再審之聲請符合法定程式，是本件再審之聲請為不合法
    ，尚難准許，應予駁回。
四、據上論結，本件再審之聲請為不合法，依民事訴訟法第507
    條、第502條第1項、第95條、第78條，裁定如主文。
中　　華　　民　　國　　94　　年　　6　　月　　27  　日
                  民事第一庭審判長法　官  林陳松
                                  法　官  王重吉
                                  法　官  李寶堂
以上正本係照原本作成。
不得抗告。
                                  書記官　李妍嬅
中　　華　　民　　國　　94　　年　　6 　　月　　28　　日
                                                      Ｈ
